臺灣高等法院刑事判決
108年度上易字第2282號
上  訴  人  
即  被  告  李東承  


上列上訴人因竊盜案件，不服臺灣桃園地方法院106年度審易字
第3054號，中華民國108年7月18日第一審判決（起訴案號：臺灣
桃園地方檢察署106年度偵字第15859號、第18415號），提起上
訴，本院判決如下：
    主  文
上訴駁回。
    事  實
一、李東承明知他人財物不可竊取，竟分別為下列犯行：㈠於民
    國106 年5 月18日凌晨3 時36分許，騎乘車牌號碼000-000 
    號輕型機車，行經桃園市楊梅區青年路3 巷口，見許坤全所
    有之車牌號碼000-0000號自用小貨車停放於路邊，且該車之
    電瓶僅以螺絲固定於車輛底盤處，僅因缺錢花用，竟意圖為
    自己不法之所有，基於竊盜之犯意，持客觀上足供兇器使用
    之老虎鉗1 支，以鬆開螺絲之方式，竊取該自用小貨車之車
    用電瓶1 個，得手後據為己有，並以200 元為代價，販售予
    不知情之統立環保回收場，供己花用殆盡。㈡於106 年5 月1
    8日上午8 時許，騎乘上揭機車，行經桃園市楊梅區新農街2
     段209 巷鐵路旁，見范光能所有之車牌號碼00-0000 號自
    用小貨車停放於路邊，且該車之電瓶僅以螺絲固定於車輛底
    盤處，僅因缺錢花用，竟意圖為自己不法之所有，基於竊盜
    之犯意，持客觀上足供兇器使用之老虎鉗1 支，以鬆開螺絲
    之方式，竊取該自用小貨車之車用電瓶1 個，得手後據為己
    有，並以200 元為代價，販售予不知情之統立環保回收場，
    供己花用殆盡。㈢於106 年5 月18日下午3 時3 分許，騎乘
    上開輕型機車，再次前往桃園市楊梅區青年路3 巷口，見許
    坤全所有之車牌號碼000-0000號自用小貨車仍停放於路邊，
    且該車之電瓶仍僅以螺絲固定於車輛底盤處，復竟意圖為自
    己不法之所有，基於竊盜之犯意，持客觀上足供兇器使用之
    老虎鉗1 支，以鬆開螺絲之方式，著手竊取該自用小貨車之
    車用電瓶，惟因固定電瓶之部分螺絲卡死而未遂。嗣經許坤
    全及范光能2 人發現上開物品遭竊並報警處理，經警調閱現
    場附近之監視錄影畫面，而循線查悉上情。
二、案經許坤全及范光能訴由桃園市政府警察局楊梅分局移請臺
    灣桃園地方檢察署檢察官偵辦。
    理  由
壹、證據能力
    按被告以外之人於審判外之言詞或書面陳述，除法律有規定
    者外，不得作為證據。惟按被告以外之人，於審判外之陳述
    ，雖不符刑事訴訟法第159 條之1 至第159 條之4 之規定，
    而經當事人於審判程序同意作為證據，法院審酌該言詞陳述
    或書面陳述作成時之情況，認為適當者亦得為證據。刑事訴
    訟法第159 條之5 第1 項定有明文。本案所涉被告以外之人
    於審判外所為之陳述及所製作之文書，經檢察官、被告於本
    院審判期日中，均未爭執，且本院審酌結果，認該證據資料
    製作時之情況，尚無違法不當及證明力明顯過低之瑕疵，以
    之作為證據應屬適當，依上開規定，認該等供述證據均具證
    據能力。又卷內之文書證據，亦無刑事訴訟法第159條之4 
    之顯有不可信之情況與不得作為證據之情形，本院審酌上開
    證據資料製作時之情況，尚無違法不當及證明力明顯過低之
    瑕疵，亦認為以之作為證據應屬適當，是依刑事訴訟法第15
    9 條至第159 條之5 規定，所引用之卷證所有證據，如下揭
    所示均有證據能力，合先敘明。
貳、認定事實所憑證據及理由
    上揭事實，業據被告李東承於偵查、原審及本院審理中均坦
    承不諱，核與告訴人即證人許坤全、范光能於警詢及偵查中
    之證述相符，證人黃瓊芳於警詢中之證述相符（見106偵158
    59號卷第9頁正反、第10頁正反、第32頁正反、第39頁反、
    第50頁反、第11頁正反、106偵18415號卷第10至11頁反、第
    42至43頁反，原審卷第29頁正反） ，並有員警於106年5月3
    1日出具之職務報告（106偵15859號卷第12頁）、桃園市政
    府警察局楊梅分局扣押筆錄暨扣押物品目錄表、扣押物品收
    據、贓物認領保管單（具領人：范光能）、切結書、監視器
    錄影畫面翻拍照片2張（106偵15859號卷第13至17頁、第18
    至21頁），查獲現場照片2張（106偵15859號卷第22至23頁
    ）、贓物認領保管單（具領人：許坤全）（106偵18415號卷
    第13頁）、桃園市政府警察局楊梅分局扣押筆錄暨扣押物品
    目錄表、扣押物品收據2份、切結書（106偵18415號卷第14
    至18頁、第19至23頁、第24頁）、監視器錄影畫面翻拍照片
    5張（106偵18415號卷第25至27頁）、被告特徵、遭竊暨銷
    贓地點照片7張（106偵18415號卷第27至30頁）、車輛詳細
    資料報表2份（106偵18415號卷第31至32頁）、原審107年10
    月30日勘驗筆錄、當庭列印之電瓶照片（原審卷第221頁、
    第225頁）、原審108年3月22日勘驗筆錄（原審卷第259至26
    2頁）在卷可參，被告自白核與事證相符，應堪採信，犯行
    洵堪認定。
參、論罪
一、按行為後法律有變更者，適用行為時之法律，但行為後之法
    律有利於行為人者，適用最有利於行為人之法律，刑法第2
    條第1 項定有明文。查被告行為後，刑法第321 條第1 項業
    於108 年5 月29日修正公布，並於同年月31日生效施行。刑
    法第321 條第1 項第3 款之加重構成要件於此次雖未經修正
    ，惟其法定刑已由「6 月以上5 年以下有期徒刑，得併科新
    臺幣10萬元以下罰金」，修正為「6 月以上5 年以下有期徒
    刑，得併科50萬元以下罰金（依刑法施行法第1 條之1 第1
    項規定，貨幣單位並變更為新臺幣）」。準此，刑法第321
    條第1 項第3 款所定之加重構成要件，於上開規定修正前後
    仍屬一致，並無不同，然修正後已提高得併科之罰金刑上限
    ，法定刑顯較諸修正前提高，此既涉及科刑規範之變更，自
    有新舊法比較之必要，而經比較結果，修正後規定並未較有
    利被告，依刑法第2 條第1 項前段規定，自應適用被告行為
    時即修正前刑法第321 條第1 項第3 款之規定論處。核被告
    事實一㈠㈡所為，均係犯修正前刑法第321 條第1 項第3 款之
    攜帶兇器竊盜罪；就事實一㈢所為，係犯修正前刑法第321 
    條第2 項、第1項第3 款之攜帶兇器竊盜未遂罪。被告所犯
    上開3 罪，犯意各別，行為互殊，應予分論併罰。
二、被告前於104 年間，因施用毒品案件，經臺灣桃園地方法院
    以104 年度審簡字第831 號判決判處有期徒刑6 月，於104 
    年12月29日易科罰金執行完畢，有本院被告前案紀錄表在卷
    可佐，其於有期徒刑執行完畢後，5 年內故意再犯本件有期
    徒刑以上之3 罪，均為累犯，茲審酌被告甫出獄未幾，即再
    犯多次竊盜犯行，足見行為人對於刑罰反應力薄弱，應依刑
    法第47條第1 項之規定，論以累犯，並依法加重其刑。又被
    告就事實一㈢之犯行，已著手實施竊盜行為，惟因未能取得
    財物而不遂，為未遂犯，爰依刑法第25條第2 項之規定，按
    既遂犯之刑減輕之。被告此部分犯行既有加重及減輕之事由
    ，應依刑法第71條第1 項規定，先加後減之。
肆、上訴駁回之理由
    原審以被告罪證明確，適用修正前刑法第321 條第1 項第3 
    款、第2 項、第47條第1項、第25條第2項、第41條第1項，
    並審酌被告圖不勞而獲，犯後坦認犯行，兼衡其犯罪之動機
    、手段、竊得財物之價值，及其生活狀況與素行等一切情狀
    ，分別量處有期徒刑7月、7月、4月，並諭知易科罰金之折
    算標準為一千元折算1日，及就不得易科罰金之罪，定應執
    行之刑為有期徒刑1年，另就沒收部分以：扣案之老虎鉗1 
    支，依刑法第38條第2 項前段規定宣告沒收；又車用電瓶2 
    個，依刑法第38條之1 第1 項前段、第3項規定宣告沒收，
    於全部或一部不能沒收或不宜執行沒收時，追徵其價額。經
    核其認事用法，均無違誤，量刑亦稱妥適。被告上訴意旨以
    ：願賠償被害人，並請求從輕量刑云云，惟按刑之量定，為
    求個案裁判之妥當性，法律賦予法院裁量之權，量刑輕重，
    屬為裁判之事實審法院得依職權自由裁量之事項，苟其量刑
    已以行為人之責任為基礎，並斟酌刑法第57條各款所列情狀
    ，在法定刑度內，酌量科刑，如無偏執一端，致明顯失出失
    入情形，上級審法院即不得單就量刑部分遽指為不當或違法
    。經查，原審判決於量刑時，已依行為人之責任為基礎，並
    審酌刑法第57條各款所列情形，予以綜合考量，既未逾越法
    定刑度，亦未濫用裁量權限，於法並無不合；又被害人經合
    法通知並未到庭（見本院卷第65至69頁），難認有與被告和
    解之意願，是被告請求從輕量刑，要無理由，應予駁回。
據上論斷，應依刑事訴訟法第368 條，判決如主文。
本案經檢察官楊朝森提起公訴，檢察官蔡名堯到庭執行職務。
中　　華　　民　　國　　109 　年　　1 　　月　　30　　日
                  刑事第八庭    審判長法　官  陳世宗
                                      法　官  吳勇毅
                                      法　官  呂寧莉
以上正本證明與原本無異。
不得上訴。
                                      書記官  賴資旻
中　　華　　民　　國　　109 　年　　1 　　月　　31　　日